【裁判字號】    97,訴,80
【裁判日期】    970321
【裁判案由】    清償借款
【裁判全文】
臺灣臺北地方法院民事判決                97年度訴字第80號
原      告   永豐商業銀行股份有限公司
法定代理人   辛○○
訴訟代理人   乙○○
             丙○○
             甲○○
被      告   雅藤企業股份有限公司
法定代理人   庚○○
被      告   己○○
                     之1號3.
             戊○原名紀戊○.
兼前3人共同
訴訟代理人   丁○○
上列當事人間請求清償借款事件，本院於中華民國97年3月18日
言詞辯論終結，判決如下：
    主  文
被告應連帶給付原告新台幣柒拾萬陸仟陸佰柒拾捌元，及如附表
二所示之利息、違約金。
訴訟費用由被告連帶負擔。
本判決於原告以新台幣貳拾參萬伍仟伍佰伍拾玖元供擔保後，得
假執行。
    事實及理由
一、按訴狀送達後，原告不得將原訴變更或追加他訴。但請求之
    基礎事實同一者、擴張或減縮應受判決事項之聲明者，不在
    此限，民事訴訟法第255條第1項第2、3款定有明文。本件原
    告原起訴聲明求為判決命：「被告應連帶給付原告新台幣（
    下同）751,476元，及如附表二所示之利息、違約金。」；
    嗣於民國（下同）97年3月18日具狀減縮訴之聲明為：「被
    告應連帶給付原告706,678元，及如附表二所示之利息、違
    約金。」（見本院卷第62頁），核屬減縮應受判決事項之聲
    明，依上開規定尚無不合，應予准許。
二、原告起訴主張：
    被告雅藤企業股份有限公司（下稱雅藤公司）於94年8月24
    日邀同其餘被告丁○○、己○○、戊○為連帶保證人，並與
    原告簽訂綜合授信約定書，嗣被告雅藤公司於94年8月24日
    向原告借款共新台幣（下同）140萬元，其借款期限、金額
    、利息及償還方式均如附表一所示。並約定按期平均攤還本
    息，借款人如遲延給付本金或利息時，逾期在6個月以內者
    ，按上開利率10%加付違約金，逾期超過6個月以上者，超過
    部分，按上開利率之20%加付違約金。又借款人如有綜合約
    定書第6條所列各款之情事者，即喪失期限之利益，債務視
    為全部到期，應立即清償全部借款。詎料，被告雅藤公司僅
    繳息至如附表一所示之最後繳款日止，即未依約清償借款，
    尚積欠本金706,678元及其利息、違約金迄未清償。依上開
    規定，本債務視為全部到期，爰依消費借貸及連帶保證契約
    之法律關係，訴請被告連帶返還借款等語。並聲明：(一)被告
    應連帶給付原告706,678元，及如附表二所示之利息、違約
    金。(二)原告願提供擔保，請准宣告假執行。
三、被告等則以下列等語資違抗辯：
    被告等對於上開系爭債務及為系爭債務之連帶保證人等事實
    並無爭執，惟抗辯其與原告已於96年10月達成分期還款之協
    議，並於97年27日曾繳清償1萬元云云。並聲明：原告之訴
    及其假執行之聲請均駁回。
四、本件原告主張之事實，業據其提出綜合授信約定書、借款撥
    貸書、放款往來明細查詢一覽表、歷史往來明細查詢表等為
    證；核屬相符，且被告等亦不爭執上開系爭債務及為系爭債
    務之連帶保證人，自堪信原告之主張為真實。
五、從而，原告依消費借貸及連帶保證契約之法律關係，請求被
    告連帶給付如主文第1項所示之本金、利息及違約金為有理
    由，應予准許。
六、假執行之宣告：
    原告陳明願供擔保，聲請宣告假執行，核無不合，爰酌定相
    當擔保金額准許之。
七、據上論結，本件原告之訴為有理由，依民事訴訟法第85條第
    2項、第390條第2項，判決如主文。
中    華    民    國    97    年    3     月    21    日
                  民事第五庭    法  官  蔡如琪
以上正本係照原本作成
如對本判決上訴，須於判決送達後20日內向本院提出上訴狀
中    華    民    國    97    年    3     月    21    日
                                書記官  林孔華


司法院資訊處製作；財團法人民間司法改革基金會備份。
